【裁判字號】    97,訴,1503
【裁判日期】    980925
【裁判案由】    履行契約
【裁判全文】
臺灣桃園地方法院民事判決              97年度訴字第1503號
原      告  丙○○
特別代理人  甲○○
訴訟代理人  林清漢  律師
被      告  乙○
訴訟代理人  陳萬發  律師
上列當事人間請求履行契約事件，於民國98年9 月9 日言詞辯論
終結，本院判決如下：
    主  文
被告應將坐落如附表一所示各地號土地如該附表「被告應移轉予
原告範圍」欄所示應有部分移轉登記予原告。
訴訟費用由被告負擔。
    事實及理由
一、按訴狀送達後，原告不得將原訴變更或追加他訴。但請求之
    基礎事實同一者，不在此限，民事訴訟法第255 條第1 項第
    2 款定有明文。經查，本件原告起訴時之聲明為：「被告應
    給付原告新台幣（下同）1,000,000 元，及自民國82年8 月
    12日起至清償日止，按年利率5%計算之利息」；嗣97年11月
    28日原告以民事追加起訴及準備書狀將其聲明變更為：「先
    位聲明：被告應將如附表一所示坐落地號、面積及應移轉之
    權利範圍19筆土地移轉與原告；備位聲明：被告應給付原告
    1, 000,000元及自82年8 月12日起至清償日止，按年息5%計
    算之遲延利息」。經核上開聲明之追加及變更，均係本於同
    一協議書之基礎事實為主張，且起訴時之聲明與追加之聲明
    有共同之爭點即系爭契約（協議）是否仍為有效，是本件訴
    之追加與變更請求之基礎事實同一，揆諸前開規定，要無不
    合，應予准許。
二、原告起訴主張：
(一)、先位聲明部分：按約解除時，當事人雙方回復原狀之義務，
    除法律另有規定或契約另有訂定外，由他方所受領之給付物
    ，應返還之。民法第259 條第1 項第1 款定有明文。查兩造
    於82年6 月11日簽訂有協議書（即原證1 ，下稱系爭協議書
    ），系爭協議書第2 條、第4 條約定，坐落桃園市○路段第
    537 等地號21筆土地之土地持分，甲（即原告）、乙（即被
    告）需均分共有各一半權利；另簡龍印土地持分部分現已過
    戶於乙方名下，故乙方應補貼甲方1,000,000 元正，交付日
    期82年8 月11日。雙方確認無訛，該所有權及使用權全部屬
    乙方所有（前開21筆土地中，同段537-15地號及560- 1地號
    等2 筆土地業經政府徵收，故原告於本件僅起訴請求附表所
    示19筆土地，下稱系爭土地）。前開21筆土地為兩造可分得
    之財產，以訴外人簡龍印之名義登記，經兩造協議之後直接
    移轉登記於被告名下。詎料被告至82年8 月12日仍迄未給付
    前開款項，嗣業經原告以94年1 月27日永安郵局第52號存證
    信函，表明：「丙○○並在85年以存證信函通知卻遭乙○回
    絕並言明要錢就上法院告，今已經逾時無效，本人土地不分
    割也不要1,000,000 元」等語。又兩造曾分別於82年6 月10
    日及82年6 月11日合計共定3 份協議書，其中82年6 月10日
    之另1 份協議書與系爭協議書，係協議系爭21筆土地之爭執
    ，並以1,000,000 元為條件。而前開存證信函之文義，係原
    告業已請求被告給付1,000,000 元，惟被告仍未給付，故主
    張逾時無效，原告即顯已表達解除契約之意思表示，該存證
    信函至遲於96年6 月5 日於本院95年度重訴字第396 號案件
    審理中已為被告所收受，是前開解除契約之意思表示業已送
    達，自生解除之效力，況且原告又於98年5 月22日以書狀送
    達，再此為解除契約之意思表示，系爭協議業經解除，故被
    告自有回復原狀移轉如附表一所示土地及其應有部分予原告
    之義務。
(二)、備位聲明部分，按兩造間系爭協議書第4 條內容記載，「…
    雙方確認無訛，該所有權及使用權全部屬乙方所有」等語，
    是依前開內容所載，並無其它附加條件，或被告應履行之義
    務，故被告辯稱原告仍占有使用，故主張同時履行抗辯，顯
    無理由。另抵銷、利息請求已經罹於時效抗辯，謹請鈞院審
    酌。
(三)、並聲明：「先位聲明：被告應將如附表一所示坐落地號、面
    積及應移轉之權利範圍之19筆土地移轉與原告；備位聲明：
    被告應給付原告1,000,000 元及自82年8 月12日起自清償日
    止，按年息5%計算之遲延利息。願供擔保請准假執行。」
三、被告則以：
(一)、按訴狀送達後，原告不得將原訴變更或追加他訴，民事訴訟
    法第255 條第1 項定有明文。經查，原告於本件起訴狀係專
    指請求被告履行系爭協議書第4 條金錢給付之訴，並以系爭
    協議書第4 條之履行契約作為其請求權基礎。然原告於審理
    中，卻突然追加先位聲明之請求、變更原起訴狀之聲明為備
    位聲明，觀諸原告提追加之先位聲明意旨，係主張解除契約
    後土地移轉登記之訴，是其所為追加及變更之訴，顯已妨礙
    被告答辯，且其前、後聲明主張之訴訟標的亦完全矛盾不一
    而顯然不同，則依民事訴訟法第255 條前開規定，自不應許
    其追加。原告此舉顯係意圖延滯訴訟，且被告不同意其所為
    追加，程序上自應駁回之。
(二)、退而言之，如鈞院認為原告得為訴之追加，原告之請求仍為
    無理由。理由如下：
１、就先位聲明而言：
  (1)原告主張係依94年1 月27日寄予被告之永安郵局第52號存證
    信函作為其解除契約之意思表示，然觀諸該存證信函除並無
    任何解除契約之意思表示外，該存證信函內容主旨亦謂「回
    覆來信之說明：桃園市○路段636 及636 之2 地號分割4 間
    店面」等語，根本並非表示解除兩造本案系爭協議書之意，
    而係指兩造間另一份協議書亦即關於兩造前案4 間店面分割
    之協議事件。至於原告又主張其於本案審理中於98年5 月22
    日以書狀送達作為解除系爭協議書第4 條約定之意思表示云
    云，亦屬無據，蓋系爭協議書第4 條約定日期為82年8 月11
    日，而自該日起算時效15年，亦已於97年8 月11日屆至，故
    被告亦據時效而為抗辯，則原告遲於時效消滅後始主張解除
    契約云云，自無理由。
  (2)況且，被告自訴外人簡龍印所取得之系爭19筆土地，均係被
    告以合法權利所取得，其中一部分係簡龍印贈與被告、一部
    分係簡龍印售與被告（被證5） ，而並非源自原告之權利，
    自與原告無涉，原告如何得主張回復原狀即移轉附表所示土
    地予原告？故原告主張回復原狀，亦與上開土地之沿革不符
    ，當屬無據。再者，依兩造間系爭協議書，亦無任何可由原
    告得解約之約定，復且原告亦無舉證其所主張之解除契約權
    、移轉土地所有權之依據何來，又原告亦不符合解約之要件
    ，自應駁回之。
２、就備位聲明而言：
  (1)兩造固於82年6 月11日簽立系爭協議書，惟查系爭協議書之
    法律性質為何，原告自應舉證以憑，不可含糊僅稱以協議書
    為請求，卻無法律上請求權基礎為何之說明，而原告並未於
    起訴狀內說明之，自難謂其請求有據。
  (2)又兩造間本案系爭82.6.11 協議書第4 條約定：「另簡龍印
    土地持分部分現已過戶於乙方乙○名下，乙方應補貼甲方新
    台幣壹佰萬元正...... 該 所有權及使用受益權全部屬乙方
    （即被告乙○）所有...... 」 ，其意在於被告自身合法取
    得自簡龍印移轉登記之土地，但該土地卻遭原告占有中，故
    被告願給付一百萬元予原告，作為遷讓、排除原告占有之「
    補貼」款，故協議書內以「補貼」之文字為約定，並約明「
    ....... 使用受益權全部屬乙方（即被告乙○）所有」，足
    證，原告取得1,000,000 元補貼遷讓費之前，應將其原占有
    之系爭土地遷讓，不得再爭執其占有該系爭土地之所有權及
    使用受益權。惟原告不爭執其迄今仍占有系爭土地而始終未
    履行遷讓、排除占有之承諾，故被告尚無法給付系爭協議書
    第4 條之補貼款1,000,000 元，則被告於原告尚未履行遷讓
    及之排除占有之承諾前，被告亦得行使同時履行之抗辯，而
    無給付1,000,000 元之義務。
  (3)再退萬步言，如經鈞院認為被告有先交付1,000,000 元補貼
    款之義務，被告除得行使上揭同時履行抗辯權外，被告尚得
    就原告所積欠而迄未給付之另案（本院95年度重訴字第396
    號）訴訟費用124,536 元主張抵銷。
  (4)此外，依民法第126 條之規定，利息請求權之時效為5 年，
    原告請求自82年8 月12日起算之利息，顯已逾5 年，是縱認
    被告有給付利息之義務，就其中超過5 年部分，亦得拒絕給
    付。
３、並聲明：原告之訴（含先位、後位之訴）及假執行之聲請均
    駁回；如受不利判決，願供擔保請准免為假執行。
四、本件經兩造整理並協議簡化爭點及不爭執事項後，依同法第
    270 條之1 第3 項之規定，本院僅須就兩造協議簡化之爭點
    為審究，茲分述如下：
(一)、不爭執事項：（見本院98年5 月22日筆錄）
１、兩造於82年6 月11日簽立系爭協議書（原證1）。
２、被告並未給付系爭協議書第4 條所指1,000,000元予原告。
３、原告於94年1 月27日寄發永安郵局第52號寄發存證信函，收
    件人為被告，該存證信函被告至遲於96年6 月5 日本院95年
    度重訴字第396 號案件審理中由被告收受。
４、被告於本院95年度重訴字第396 號土地所有權移轉登記事件
    經被告請求本院裁定訴訟費用額，依本院98年度聲字第471
    號裁定訴訟費用124,536 元應由原告負擔（見本院卷第213
    頁）。
５、原告目前仍占有系爭協議書所指19筆土地之部分。
(二)、爭執事項：
１、本件就原告於97年11月27日書狀所為追加變更是否合法？
２、先位聲明部分：原告依被告違反系爭協議書第4 條之約定主
    張解除契約是否有理由？亦即原告就系爭協議書之解除有無
    解除權？又其所為之解除之意思表示何時生效？
３、原告依系爭協議書請求被告應將附表所示之19筆土地所有權
    移轉予原告，是否有理由？
４、備位聲明部分：被告主張同時履行、抵銷、利息請求已經罹
    於時效之抗辯，是否有理由？
五、本院之判斷：
(一)、先位聲明部分：
１、原告主張伊於82年6 月11日與被告簽立系爭協議書，兩造依
    照系爭協議書有如附表二所示之約定內容，惟被告迄今未將
    系爭協議書第4 條所約定應給付之1,000,000 元給付予原告
    等情，為兩造所不爭執，且有卷附系爭協議書影本1 紙可參
    （見本院卷第3-4 頁），堪信屬實。
２、原告另主張因被告未依系爭協議書第4 條之約定，於82年8
    月11日給付1,000,000 元予伊，故伊已依法解除系爭契約云
    云，則為被告否認，並以前揭情詞置辯。查探討原告是否有
    權解除系爭契約之前，首應探究者，乃系爭契約之法律性質
    及原告就系爭契約之解除是否合法？
  (1)查系爭協議書之本文記載：「茲雙方為後開不動產之分配及
    負擔協議條件如左」，而協議書內容係關於系爭21筆土地持
    分由兩造「均分共有各一半權利」（第2 條）、訴訟中之簡
    同土地持分由原告取得持分3 分之2 被告取得持分3 分1 （
    第3 條）、簡龍印土地持分過戶於被告名下，被告應「補貼
    」原告1,000,000 元（第4 條）之約定，可知前開協議書係
    針對兩造間有糾葛之數筆不動產之權利歸屬為協議，性質上
    乃為解決有紛爭之法律關係所為之和解契約。
  (2)按解除權雖不為消滅時效之客體，惟以債務不履行為原因之
    解除權，因債務之消滅或債務不履行之消滅而消滅。又契約
    上之債權關係因時效而消滅者，解除權亦消滅（史尚寬著債
    法總論第544 頁、第545 頁，72年3 月版參照）。契約之解
    除權係屬從權利，主權利即請求移轉標的物所有權之請求權
    如罹於時效，則從權利解除權亦歸於消滅，此從民法第295
    條明定讓與債權時該債權之擔保及其他從屬權利隨同移轉，
    及同法第880 條明定抵押權擔保之債權如因時效而消滅者，
    其從權利即抵押權，權利人不於時效完成後5 年行使抵押權
    者，其抵押權亦歸於消滅（從權利與主權利命運相同之例外
    規定）之立法意旨可知，從權利與主債權之權利命運同歸於
    一體，主權利既罹於時效，則從權利之解除權亦歸於消滅。
    本件依系爭和解契約，被告負有給付1,000,000 元予原告之
    義務，此項債權請求權，依同法第125 條規定因15年不行使
    而消滅，自應自約定給付之日即82年8 月11日起滿15年即至
    97年8 月11日止，其請求權罹於時效（臺灣高等法院暨所屬
    法院97年法律座談會民事類提案第4 號參照）。惟原告於97
    年8 月7 日即已具狀請求被告履行系爭協議契約，是原告依
    系爭協議得請求被告給付1,000,000 元之請求權尚未罹於時
    效，從而，以債務不履行為原因之解除權，亦未消滅。
  (3)原告主張伊以94年1 月27日永安郵局第52號存證信函對被告
    表明解除系爭協議之意思，該存證信函至遲於96年6 月5 日
    本院95年度重訴字第396 號案件審理中為被告收受，解除之
    意思表示送達被告，系爭協議業經原告解除等語，則為被告
    否認，查前開存證信函之主旨記載：「回覆來信之說明：桃
    園市○路段636 及636 之2 地號分割4 間店面」等語可知，
    該函顯然非為處理本件系爭21筆土地而發，又該函內容雖載
    有：「丙○○並在85年以存證信函通知卻遭乙○回絕並言明
    要錢就上法院告，今已經逾時無效，本人土地不分割也不要
    1,000,000 元」等語，然其前段係記載：「丙○○念在乙○
    土地被徵收完而將系爭第分割四間店面，以壹百萬元賣給乙
    ○，且在前眾人見證下，達成協議由乙○給付丙○○壹百萬
    元」等語，是前開存證信函不要分割之土地及不要之1,000,
    000 元，是否為系爭協議書所載之系爭21筆土地及1,000,00
    0 元，顯非無疑。況就原告所稱「土地不分割也不要1,000,
    000 元」之語，語意模糊，真意為何、有無解除契約之意、
    欲解除者又係何項契約均不明確，是原告以前開存證信函主
    張伊已合法解除系爭協議書之和解契約，並不足採。
  (4)原告另主張於98年5 月22日以書狀送達被告，為解除系爭協
    議契約之意思表示，被告針對此部分雖為時效抗辯，然原告
    關於系爭協議之和解契約解除權尚未消滅，業如前述，是被
    告前開所辯並不足採。又原告主張被告未依系爭協議書第4
    條之約定，於82年8 月11日給付1,000,000 元予伊之事實，
    既為被告所不否認，則被告顯然未依約履行和解契約，且關
    於系爭和解契約之未履行具有可歸責事由無訛。
  (5)按因可歸責於債務人之事由，致給付不能者，債權人得解除
    契約；又契約解除時，雙方互負回復原狀之義務，由他方所
    受領之給付物，應返還之，民法第256 條、第226 條第1項
    、第259 條第1 款分別定有明文。本件系爭和解契約因可歸
    責於被告之原因而經原告依法解除，揆諸前揭說明，兩造當
    各自負有回復原狀之義務。至於回復原狀之內容方面，對照
    系爭協議書第1 、2 、4 條之文義可知，兩造當時協議系爭
    21筆土地（即附表一所示19筆土地加上業經徵收之2 筆土地
    ）簡龍印原有持分兩造原本權利各半，然因該簡龍印持分部
    分嗣已登記於被告名下，故協議被告應「補貼」原告1,000,
    000 元，是原告主張系爭和解契約解除後，被告依民法第25
    9 條第1 款所負回復原狀義務之內容為應將附表一所示土地
    中被告自簡龍印移轉所得土地持分2 分之1 ，洵屬有據。
  (6)被告雖抗辯伊名下關於附表一所示土地之持分分別係因繼承
    取得及向簡龍印購得，與原告無關云云，然被告名下如附表
    一所示土地除於76年8 月登記取得權利範圍各300/59600 外
    ，於81年10月14日另以買賣為原因所為之所有權移轉登記，
    其權利範圍各為600/59600 ，苟如被告所言，該次買賣非關
    原告之權利，為何被告會與原告簽定系爭協議書，並約定就
    系爭21筆土地之持分權利各半？是被告前開所辯應不足採。
３、綜上所述，原告於系爭和解契約解除後，主張依民法第259
    條第1 款之規定，被告應將附表一所示各筆土地「被告應移
    轉予原告範圍」欄之應有部分移轉登記予原告，為有理由，
    應予准許。
(二)、原告先位請求既經准許，則其備位請求即無庸再行審酌。
六、本件事證已臻明確，兩造其餘攻擊防禦方法，及提出未援用
    之證據，經斟酌後認不影響判決基礎，無逐一論述必要，末
    此敘明。
七、據上論結，本件原告之訴為有理由，依民事訴訟法第78條，
    判決如主文。
中    華    民    國    98    年    9     月    25    日
                  民事第二庭    法  官  卓立婷
以上正本係照原本作成。
如對本判決上訴，須於判決送達後20日內向本院提出上訴狀。
中    華    民    國    98    年    9     月    28    日
                                書記官   黃進傑
附表一：
┌─┬───┬─────┬─────┬──────┬────────────┐
│編│地號  │面積（平方│被告目前權│被告應移轉予│備註                    │
│號│      │公尺)     │利範圍    │原告範圍    │                        │
├─┼───┼─────┼─────┼──────┼────────────┤
│1 │537   │1568      │900/59600 │300/59600   │一、被告原有權利範圍    │
│  │      │          │          │            │    300/59600           │
│  │      │          │          │            │二、被告由簡龍印處移轉  │
│  │      │          │          │            │    600/59600           │
│  │      │          │          │            │三、契約解除後600/59600 │
│  │      │          │          │            │    各為1/2，故被告應移 │
│  │      │          │          │            │    轉予原告300/59600   │
├─┼───┼─────┼─────┼──────┼────────────┤
│2 │537-2 │ 333      │900/59600 │300/59600   │一、被告原有權利範圍    │
│  │      │          │          │            │    300/59600           │
│  │      │          │          │            │二、被告由簡龍印處移轉  │
│  │      │          │          │            │    600/59600           │
│  │      │          │          │            │三、契約解除後600/59600 │
│  │      │          │          │            │    各為1/2，故被告應移 │
│  │      │          │          │            │    轉予原告300/59600   │
├─┼───┼─────┼─────┼──────┼────────────┤
│3 │537-4 │ 206      │900/59600 │300/59600   │一、被告原有權利範圍    │
│  │      │          │          │            │    300/59600           │
│  │      │          │          │            │二、被告由簡龍印處移轉  │
│  │      │          │          │            │    600/59600           │
│  │      │          │          │            │三、契約解除後600/59600 │
│  │      │          │          │            │    各為1/2，故被告應移 │
│  │      │          │          │            │    轉予原告300/59600   │
├─┼───┼─────┼─────┼──────┼────────────┤
│4 │582   │  44      │  8/20    │  2/20      │一、被告原有權利範圍2/20│
│  │      │          │          │            │二、被告由簡龍印處移轉  │
│  │      │          │          │            │    4/20                │
│  │      │          │          │            │三、契約解除後4/20各為  │
│  │      │          │          │            │    1/2，故被告應移轉予 │
│  │      │          │          │            │    原告2/20            │
├─┼───┼─────┼─────┼──────┼────────────┤
│5 │560   │ 143      │  6/20    │  2/20      │一、被告原有權利範圍2/20│
│  │      │          │          │            │二、被告由簡龍印處移轉  │
│  │      │          │          │            │    4/20                │
│  │      │          │          │            │三、契約解除後4/20各為  │
│  │      │          │          │            │    1/2，故被告應移轉予 │
│  │      │          │          │            │    原告2/20            │
├─┼───┼─────┼─────┼──────┼────────────┤
│6 │613   │1907      │  6/20    │  2/20      │一、被告原有權利範圍2/20│
│  │      │          │          │            │二、被告由簡龍印處移轉  │
│  │      │          │          │            │    4/20                │
│  │      │          │          │            │三、契約解除後4/20各為  │
│  │      │          │          │            │    1/2，故被告應移轉予 │
│  │      │          │          │            │    原告2/20            │
├─┼───┼─────┼─────┼──────┼────────────┤
│7 │613-1 │  89      │  6/20    │  2/20      │一、被告原有權利範圍2/20│
│  │      │          │          │            │二、被告由簡龍印處移轉  │
│  │      │          │          │            │    4/20                │
│  │      │          │          │            │三、契約解除後4/20各為  │
│  │      │          │          │            │    1/2，故被告應移轉予 │
│  │      │          │          │            │    原告2/20            │
├─┼───┼─────┼─────┼──────┼────────────┤
│8 │613-2 │ 657      │  6/20    │  2/20      │一、被告原有權利範圍2/20│
│  │      │          │          │            │二、被告由簡龍印處移轉  │
│  │      │          │          │            │    4/20                │
│  │      │          │          │            │三、契約解除後4/20各為  │
│  │      │          │          │            │    1/2，故被告應移轉予 │
│  │      │          │          │            │    原告2/20            │
├─┼───┼─────┼─────┼──────┼────────────┤
│9 │626-1 │ 382      │270/36000 │ 90/36000   │一、被告原有權利範圍    │
│  │      │          │          │            │    90/36000            │
│  │      │          │          │            │二、被告由簡龍印處移轉  │
│  │      │          │          │            │    180/36000           │
│  │      │          │          │            │三、契約解除後180/36000 │
│  │      │          │          │            │    各為1/2，故被告應移 │
│  │      │          │          │            │    轉予原告90/36000    │
├─┼───┼─────┼─────┼──────┼────────────┤
│10│626-2 │4982      │900/59600 │300/59600   │一、被告原有權利範圍    │
│  │      │          │          │            │    300/59600           │
│  │      │          │          │            │二、被告由簡龍印處移轉  │
│  │      │          │          │            │    600/59600           │
│  │      │          │          │            │三、契約解除後600/59600 │
│  │      │          │          │            │    各為1/2，故被告應移 │
│  │      │          │          │            │    轉予原告300/59600   │
├─┼───┼─────┼─────┼──────┼────────────┤
│11│626-4 │1000      │ 90/5960  │ 30/59600   │一、被告原有權利範圍    │
│  │      │          │          │            │    30/5960             │
│  │      │          │          │            │二、被告由簡龍印處移轉  │
│  │      │          │          │            │    60/5960             │
│  │      │          │          │            │三、契約解除後60/5960各 │
│  │      │          │          │            │    為1/2，故被告應移轉 │
│  │      │          │          │            │    予原告30/5960       │
├─┼───┼─────┼─────┼──────┼────────────┤
│12│615   │1271      │  6/20    │  2/20      │一、被告原有權利範圍2/20│
│  │      │          │          │            │二、被告由簡龍印處移轉  │
│  │      │          │          │            │    4/20                │
│  │      │          │          │            │三、契約解除後4/20各為  │
│  │      │          │          │            │    1/2，故被告應移轉予 │
│  │      │          │          │            │    原告2/20            │
├─┼───┼─────┼─────┼──────┼────────────┤
│13│615-1 │  53      │  6/20    │  2/20      │一、被告原有權利範圍2/20│
│  │      │          │          │            │二、被告由簡龍印處移轉  │
│  │      │          │          │            │    4/20                │
│  │      │          │          │            │三、契約解除後4/20各為  │
│  │      │          │          │            │    1/2，故被告應移轉予 │
│  │      │          │          │            │    原告2/20            │
├─┼───┼─────┼─────┼──────┼────────────┤
│14│615-2 │ 713      │  6/20    │  2/20      │一、被告原有權利範圍2/20│
│  │      │          │          │            │二、被告由簡龍印處移轉  │
│  │      │          │          │            │    4/20                │
│  │      │          │          │            │三、契約解除後4/20各為  │
│  │      │          │          │            │    1/2，故被告應移轉予 │
│  │      │          │          │            │    原告2/20            │
├─┼───┼─────┼─────┼──────┼────────────┤
│15│617   │1492      │  6/20    │  2/20      │一、被告原有權利範圍2/20│
│  │      │          │          │            │二、被告由簡龍印處移轉  │
│  │      │          │          │            │    4/20                │
│  │      │          │          │            │三、契約解除後4/20各為  │
│  │      │          │          │            │    1/2，故被告應移轉予 │
│  │      │          │          │            │    原告2/20            │
├─┼───┼─────┼─────┼──────┼────────────┤
│16│617-1 │  74      │  6/20    │  2/20      │一、被告原有權利範圍2/20│
│  │      │          │          │            │二、被告由簡龍印處移轉  │
│  │      │          │          │            │    4/20                │
│  │      │          │          │            │三、契約解除後4/20各為  │
│  │      │          │          │            │    1/2，故被告應移轉予 │
│  │      │          │          │            │    原告2/20            │
├─┼───┼─────┼─────┼──────┼────────────┤
│17│617-2 │1310      │  6/20    │  2/20      │一、被告原有權利範圍2/20│
│  │      │          │          │            │二、被告由簡龍印處移轉  │
│  │      │          │          │            │    4/20                │
│  │      │          │          │            │三、契約解除後4/20各為  │
│  │      │          │          │            │    1/2，故被告應移轉予 │
│  │      │          │          │            │    原告2/20            │
├─┼───┼─────┼─────┼──────┼────────────┤
│18│633   │2185      │  6/20    │  2/20      │一、被告原有權利範圍2/20│
│  │      │          │          │            │二、被告由簡龍印處移轉  │
│  │      │          │          │            │    4/20                │
│  │      │          │          │            │三、契約解除後4/20各為  │
│  │      │          │          │            │    1/2，故被告應移轉予 │
│  │      │          │          │            │    原告2/20            │
├─┼───┼─────┼─────┼──────┼────────────┤
│19│634   │ 766      │  6/20    │  2/20      │一、被告原有權利範圍2/20│
│  │      │          │          │            │二、被告由簡龍印處移轉  │
│  │      │          │          │            │    4/20                │
│  │      │          │          │            │三、契約解除後4/20各為  │
│  │      │          │          │            │    1/2，故被告應移轉予 │
│  │      │          │          │            │    原告2/20            │
└─┴───┴─────┴─────┴──────┴────────────┘
附表二：系爭協議書全文
立協定書人丙○○稱甲方乙○稱乙方，茲雙方為後開不動產之分
配及負擔協議條件如左：
第壹條、不動產標示：桃園市○路段537 、537 -2、537-4 、53
        7-15、626-2 、626-4 、626-1 、560 、560-1 、582
              、613 、613-1 、613-2 、615 、615-1 、
              615-2 、61 7、617- 1、617-2 、633 、634 地
              號等貳拾壹筆。
第貳條、右開不動產土地持分甲、乙雙方需均分共有各一半權利
        。
第參條、其中簡同持分現訴訟中，應付之訴訟費用甲方負擔參分
        之貳，乙方負擔參分之壹，倘將來勝訴取得不動產，其
        分配比率由甲方取得持分參分之貳，乙方取得持分參分
        之壹。
第四條、另簡龍印土地持分部分現已過戶於乙方乙○名下，故乙
        方應補貼甲方新台幣壹佰萬元正，交付日期民國捌拾貳
        年捌月拾壹日。雙方確認無訛，該所有權及使用權全部
        屬乙方所有。……註：雙方於82.6.10 之協定書雙方確
        認聲明作廢。

司法院資訊處製作；財團法人民間司法改革基金會備份。
